臺灣南投地方法院民事裁定
111年度投簡聲字第31號
聲  請  人  李學聖  
相  對  人  廖彩良  
上列當事人間確認本票債權不存在事件，聲請人聲請停止執行，
本院裁定如下：
    主  文
聲請人供擔保新臺幣參萬伍仟肆佰壹拾柒元後，本院一一一年度
司執字第二四四八六號清償票款強制執行事件之強制執行程序，
於本院一一一年度投簡字第三四七號確認本票債權不存在事件裁
判確定、和解或撤回前，應暫予停止。
    理  由
一、按強制執行程序開始後，除法律另有規定外，不停止執行。
    強制執行法第18條第1項定有明文。次按發票人主張本票債
    權不存在而提起確認之訴不合於第1項之規定者，法院依發
    票人聲請，得許其提供相當並確實之擔保，停止強制執行，
    非訟事件法第195條第3項定有明文。又法院依裁定准許停止
    強制執行所定之擔保金，係備供債權人因停止執行所受損害
    之賠償，其數額應依標的物停止執行後，債權人未能即時受
    償或利用該標的物所受之損害額，或其因另供擔保強制執行
    所受之損害額定之（最高法院87年度台抗字第529號裁定意
    旨參照）。
二、本件聲請人以其已向本院提起確認本票債權不存在之訴（本
    院111年度投簡字第347號）為由，具狀聲請裁定停止相對人
    向其聲請強制執行之事件即本院111年度司執字第24486號清
    償票款強制執行事件（下稱系爭執行事件）之執行程序。經
    查：
  ㈠相對人持票載發票人為聲請人所簽發如附表所示之本票1紙聲
    請准許強制執行，經本院南投簡易庭以111年度司票字第209
    號裁定准予強制執行，相對人嗣持以前開裁定及確定證明書
    所換發之債權憑證為執行名義，向本院民事執行處聲請對聲
    請人之財產進行強制執行，現由本院系爭執行事件執行中，
    而系爭執行事件現尚未終結，而聲請人業已向相對人提起確
    認本票債權不存在之訴，由本院南投簡易庭以111年度投簡
    字第347號確認本票債權不存在事件審理中等情，經本院依
    職權調取系爭執行事件及本院111年度投簡字第347號確認本
    票債權不存在事件卷宗查核無訛，是聲請人以上開事由，聲
    請供擔保停止強制執行，為有理由，應予准許。
  ㈡至聲請人應提供之擔保金方面，依前揭說明，本院酌定擔保
    金額時，應僅斟酌相對人未能即時受償所受之損害額定之；
    本院審核上開強制執行案卷結果，本件相對人聲請對聲請人
    強制執行之債權金額為新臺幣（下同）25萬元，參照司法院
    所頒各級法院辦案期限實施要點，民事簡易訴訟程序第一審
    審判期間為10個月、第二審審判期間為2年，合計為2年10月
    ，以此作為預估訴訟所需之期間。茲依法定利率即週年利率
    百分之5計算利息，相對人因停止執行所受利息損失約為35,
    417元【計算式如下：250,000×0.05×（2＋10/12）＝35,417，
    小數點以下四捨五入】。爰酌定聲請人應供擔保之金額為35
    ,417元，准許本件聲請。
三、依非訟事件法第195條第3項，裁定如主文。
中　　華　　民　　國　　111 　年　　9 　　月　　16　　日
                        臺灣南投地方法院南投簡易庭
                              法  官  許慧珍
以上正本係照原本作成。
如對本裁定抗告，應於送達後10日內向本院提出抗告狀，並繳納
抗告費新臺幣1,000元。
中　　華　　民　　國　　111 　年　　9 　　月　　16　　日
      　　　　　　　　　　　　書記官  藍建文
　　　　　　　　　　　　　　　
附表：      編號 發票日 票面金額 (新臺幣) 到期日 利息起算日 票據號碼 1 109年11月17日 25萬元 110年1月8日 110年1月8日 TH0000000